臺灣高等法院高雄分院刑事判決　　　　 96年度上易字第129號
上　訴　人　臺灣高雄地方法院檢察署檢察官
上　訴　人　丙○○
即　被　告
上列上訴人等因被告竊盜案件，不服臺灣高雄地方法院95年度易
字第2410號中華民國95年12月28日第一審判決（起訴案號：臺灣
高雄地方法院檢察署95年度速偵字第743 號），提起上訴，本院
判決如下：
     主  文
上訴駁回。
    事實及理由
一、本案經本院審理結果，認第一審判決認事用法及量刑均無不
    當，應予維持，並引用第一審判決書記載之事實、證據及理
    由。
二、移送併案意旨（臺灣高雄地方法院檢察署96年度偵字第2198
    號、第2983號、第3186號）另以：被告又於：(一)民國95年10
    月16日13時45分許，在高雄縣鳳山市○○路237 號前，與王
    煒捷共同竊取曾春蓮所有置於機車腳踏板上之皮包1 個。(二)
    95年10月28日15時10分許，與王煒捷共同至高雄縣大寮鄉○
    ○路181 號乙○○住處，竊取乙○○所有之白鐵門1 個。(三)
    民國95年11月29日8 時50分許，與綽號「南仔」之成年男子
    共同至高雄縣大寮鄉○○村○○路27號幼稚園內，以一字型
    起子竊取鋁門窗框1 個。因認被告涉犯刑法第320 條第1項
    、第321 條第1 項第3 款之竊盜罪嫌，與本案起訴部分被告
    犯罪事實有集合犯之關係，為實質上一罪之法律上同一案件
    ，因而移送本院併案審理等語。惟查行為人基於一個意思決
    定，而為一行為，在刑法上評價為一罪，而所謂「一個意思
    決定」、「一行為」，則係以社會上一般人合理的經驗認知
    為判斷標準（參閱許玉秀，一罪與數罪的理論與實踐二，台
    灣本土法學第79期，95年2 月，第191 至196 頁）。另所謂
    之「集合犯」是一種具有反覆實施性質的構成要件類型，雖
    對於法益有重覆侵害的特質，然僅屬於侵害單一法益的犯罪
    形態，竊盜罪所侵害之法益係不同之他人財產，行為人性格
    上固會反覆地實施，已難認為係集合犯，故若竊盜者係基於
    一個意思決定，而為一個接續竊盜之行為，固然僅成立一個
    竊盜罪，但若係基於數個不法所有之意思決定，而為數個竊
    盜之行為，則仍應論以數罪；經查本案起訴被告竊盜之時間
    為95年12月10日，而上開併案部分被告竊盜之時間則為95年
    10月16日、同年10月28日、同年11月29日，行為時間有異，
    且侵害之法益不同，依社會上一般人合理的經驗認知，實難
    認係基於一個竊盜之意思決定而為之包括一罪，亦即難認具
    有一個集合犯關係。又被告行為後，刑法第56條連續犯之規
    定，業於94年1 月7 日修正公布刪除，並於95年7 月1 日施
    行，連續數行為其中部分之一行為或數行為，發生在新法修
    正施行後者，該部分不能論以連續犯（最高法院95年第8次
    刑事庭會議決議參照）。併案意旨所指被告犯行既在上開刑
    法第56條刪除之後，即與本案起訴之被告犯罪事實無從成立
    連續犯關係，而非本案起訴效力所及，本院自不得併予審理
    ，是併案部分應退由檢察官另行依法處理。
三、檢察官以原審對上開併案部分之被告犯罪事實，未及併予審
    理，被告未具理由，一致提起本件上訴，指摘原判決不當，
    依上說明，均無理由，應予駁回。
四、被告丙○○經合法傳喚，無正當理由不到庭，爰不待其陳述
    逕行判決。
據上論結，應依刑事訴訟法第368 條、第371 條、第373 條，判
決如主文。
本案經檢察官彭南雄到庭執行職務。
中　　華　　民　　國　　96　　年　　4 　　月　　24　　日
                  刑事第七庭    審判長法  官  莊飛宗
                                      法  官  邱明弘
                                      法  官  黃憲文
以上正本證明與原本無異。
不得上訴。
中　　華　　民　　國　　96　　年　　4 　　月　　24　　日
　　　　　　　　　　　　　　　　　　　書記官  施耀程
附錄本判決論罪之法條
中華民國刑法第321條
犯竊盜罪而有左列情形之一者，處6 月以上、5 年以下有期徒刑
：
一  於夜間侵入住宅或有人居住之建築物、船艦或隱匿其內而犯
    之者。
二  毀越門扇、牆垣或其他安全設備而犯之者。
三  攜帶兇器而犯之者。
四  結夥三人以上而犯之者。
五  乘火災、水災或其他災害之際而犯之者。
六  在車站或埠頭而犯之者。
前項之未遂犯罰之。
臺灣高雄地方法院刑事判決　　　　　　　95年度易字第2410號
公　訴　人　臺灣高雄地方法院檢察署檢察官
被　　　告　丙○○　男　民國○○年○月○○日生
　　　　　　　　　　身分證統一編號：Ｚ000000000號
　　　　　　　　　　住高雄縣大寮鄉○○路中興9巷7號
上列被告因竊盜案件，經檢察官提起公訴（95年度速偵字第743
號），本院改依簡式審判程序判決如下：
    主  文
丙○○犯攜帶兇器竊盜罪，累犯，處有期徒刑拾月。扣案鐵撬壹
把，沒收之。
    事  實
一、丙○○前曾因違反毒品危害防制條例案件，經本院94年度簡
    字第3915號判決判處有期徒刑3 月確定，於民國94年10月18
    日易科罰金執行完畢。竟仍不知戒慎，基於意圖為自己不法
    所有之犯意，於95年12月10日下午4 時30分騎乘車牌號碼ZJ
    E-368 號機車，前往高雄縣大寮鄉忠義村忠義國小司令台後
    方儲藏室，持客觀上足以對人之生命、身體構成威脅可作兇
    器使用之鐵撬1 把，將儲藏室鐵捲門1 片（價值約新台幣5
    千元）卸下，得手後將之搬至所騎乘機車旁，準備載運至資
    源回收廠出售之際，為巡邏警員當場查獲。
二、案經高雄縣政府警察局林園分局報告臺灣高雄地方法院檢察
    署檢察官偵查起訴。
    理  由
一、本件被告丙○○所犯為死刑、無期徒刑、最輕本刑為3 年以
    上有期徒刑以外之罪，渠等於準備程式進行中，就被訴事實
    為有罪之陳述，經受命法官告知簡式審判程式之旨，並聽取
    當事人之意見後，本院合議庭裁定由受命法官獨任進行簡式
    審判程式，合先敘明。
二、上揭事實，業據被告供承不諱，核與證人甲○○於警詢中所
    述大致相符，且有警方當場查獲之鐵捲門1 片（業經甲○○
    領回）、鐵撬1 把扣案可資佐證，亦有贓物認領保管單1紙
    、照片4 張附卷足憑。被告開自白與事實相符，事證明確，
    渠上開犯行，足堪認定，應依法論科。
三、按刑法第321 條第1 項第3 款之攜帶兇器竊盜罪，係以行為
    人攜帶兇器竊盜為其加重條件，此所謂之兇器，其種類並無
    限制，凡客觀上足以對人之生命、身體、安全構成威脅，具
    有危險性之兇器均屬之，且祇須行竊時攜帶此種具有危險性
    之兇器為已足，並不以攜帶之初有行兇之意圖為必要。查本
    案被告竊盜時所攜帶之鐵撬質地堅硬，前端尖銳，在客觀上
    足以對人之生命、身體、安全構成威脅，自屬兇器無訛。是
    核被告所為，係犯刑法第321 條第1 項第3 款之攜帶兇器竊
    盜罪。被告前曾因違反毒品危害防制條例案件，經本院94年
    度簡字第3915號判決判處有期徒刑3 月確定，於94年10 月
    18日易科罰金執行完畢，有臺灣高等法院被告前案紀錄表在
    卷可稽，其受有期徒刑執行完畢後，5 年以內故意再犯本件
    有期徒刑以上之罪，為累犯，均應依刑法第47條之規定加重
    其刑。爰審酌被告不思以合法正當途徑賺取所得，企圖不勞
    而獲竊取他人財物，所為顯屬非是，惟念渠等犯後已坦承犯
    行，態度良好，所竊得之財物業經被害人領回，所為損害已
    有減輕等一切情狀，量處如主文所示之刑。扣案之鐵撬為被
    告所有，且供其為本件竊盜犯行所用，業據其於本院審理時
    供述明確，爰依刑法第38條第1 項第2 款之規定，併予宣告
    沒收。
四、據上論斷，應依刑事訴訟法第273 條之1 第1 項、第299 條
    第1 項前段，刑法第321 條第1 項第3 款、第47條第1 項、
    第38條第1 項第2 款，判決如主文。
本案經檢察官葉淑文到庭執行職務。
中　　華　　民　　國　　95　　年　　12　　月　　28　　日
                  刑事第一庭    法　官  陳宛榆
以上正本證明與原本無異。
如不服本判決，應於判決送達後10日內，向本院提出上訴狀。
中　　華　　民　　國　　95　　年　　12　　月　　29　　日
                                書記官  劉企萍
附錄本判決論罪之法條
中華民國刑法第321條
犯竊盜罪而有左列情形之一者，處6 月以上、5 年以下有期徒刑
：
一  於夜間侵入住宅或有人居住之建築物、船艦或隱匿其內而犯
    之者。
二  毀越門扇、牆垣或其他安全設備而犯之者。
三  攜帶兇器而犯之者。
四  結夥三人以上而犯之者。
五  乘火災、水災或其他災害之際而犯之者。
六  在車站或埠頭而犯之者。
前項之未遂犯罰之。
